# 专项应付款核算

提问人：那片天空 0502 时间：2016-10-26 17:25:41
背景：企业是综合市场取得家禽改造档口财政补贴60w万元，其实改造工程用资 40 万元，包括冰柜设备 16 万元，其余 20 万元为支付给原商户的补贴。请问，相关会计处理方法？个人认为是:收到资金，借银行存款，贷：专项应付款，实际支付时计入在建工程，完工验收后，装修费计入长期待摊，冰柜计入固定资产。同时专项应付款转入资本公积。固定资产按照年限进行摊销，计入生产成本。

回答人：chenyiwei
1 、对于形成资产的补助，应计入递延收益，在资产的折旧年限内摊销，确认为各年度的营业外收入，不能计入资本公积。 2 、对于支付给商户的补贴，一方面正常计入本企业营业成本（或者费用），另一方面对应地确认为营业外收入。

提问人：zhs7403 时间：2016-10-27 08:52:47
陈老师，对于 2 能否往来形式处理？是否符合收入确认条件？风险报酬角度

回答人：chenyiwei
只有当补贴文件明确规定这 20 万元必须用作对商户的补助，且明确了接受补助的商户名称和每户补助金额时，才能认为被审计单位属于代收代付。否则还是以被审计单位作为首要义务人的角度来处理。另外还要考虑企业是否垫资